# 工业企业会计制度的存废问题

提问人：windy1978 时间：2012-02-27 11:17:26
十三个行业会计制度是不是已经废止，公司仍在执行工业企业会计制度，是否不能出这个的报告

回答人：chenyiwei
2007 年《企业财务通则》修订后，原来的分行业财务制度已经废止。但到目前为止还没有正式废止 13 项分行业会计制度，还有少数企业仍在执行。你可以看看财政部历年来发布的废止和失效的规范性文件目录。其中并没有这 13 项分行业会计制度。